臺灣臺中地方法院交通事件裁定　　　　96年度交聲字第1041號
原處分機關　交通部公路總局臺中區監理所臺中市監理站
異 議人 即
受 處分 人　甲○○
上列受處分人因違反道路交通管理處罰條例案件，對於交通部公
路總局臺中市監理站民國九十六年八月二十九日所為之九件裁決
（裁監稽違字第裁六一─ＣＵ0000000、ＣＵ00000
00、ＣＵ0000000、ＣＵ0000000、ＣＵ000
0000、ＣＵ0000000、ＣＵ0000000、ＣＵ0
000000、ＣＵ0000000號裁決書），聲明異議，本
院裁定如下：
    主  文
異議駁回。
    理  由
一、原處分機關略以：受處分人甲○○，其所有之車號ＮＱＦ─
    九六九號重型機車，分別於民國九十六年七月十一日十時四
    十九分、七月十二日十時二十三分、七月十二日十八時十四
    分、七月十三日十一時五十一分、七月十三日十八時四十三
    分、七月十八日十八時五十三分、七月二十日十三時三十分
    、七月二十日十六時四十二分、七月二十一日九時四十八分
    許，均在台北縣新店市○○路○段與寶強路口處，皆因在禁
    止臨時停車處所停車之違規事實，經台北縣政府警察局交通
    隊員警依法逕行舉發，受處分人於期限內到案提出申訴，該
    站遂於九十六年八月二十九日以裁監稽違字第裁六一─ＣＵ
    0000000、ＣＵ0000000、ＣＵ000000
    0、ＣＵ0000000、ＣＵ0000000、ＣＵ00
    00000、ＣＵ0000000、ＣＵ0000000、
    ＣＵ0000000號九件裁決書，裁處受處分人違反道路
    交通管理處罰條例第五十六條第一項第一款之規定，每件均
    處罰鍰新臺幣（下同）六百元，逾期則依違反道路交通管理
    事件統一裁罰標準表及裁決書處罰主文裁處，於法並無不合
    等語。
二、本件受處分人甲○○異議意旨略以：本人摩托車已停放於此
    處三個月，沒有使用或移動，為何七月忽然連續開罰？為何
    開罰單卻沒有任何通知，在接獲第一張罰單（二十一日）同
    時，已被連續開了九張罰單，這並不是開罰的目的吧？開罰
    理由無法接受，明明是劃格子的停車位，為何變成紅磚人行
    道不能停車？何況停的是自家外停車格，不是「紅磚人行道
    」；本人摩托車一再被別人移動，隨信附上本人七月十八日
    至二十日去澎湖機票證明，本人不在台灣，但摩托車一再被
    移動，導致壓線，警察也沒有任何通知便連開九張罰單，於
    情理法都無法接受，爰聲明異議云云。
三、按汽車（包括機器腳踏車）駕駛人停車時，有在禁止臨時停
    車處所停車或在顯有妨礙其他人、車通行處所停車情形之一
    者，處六百元以上一千二百元以下罰鍰；橋樑、隧道、圓環
    、障礙物對面、鐵路平交道、「人行道」、行人穿越道、快
    車道等處，不得臨時停車；禁止臨時停車處所不得停車；「
    人行道」：指為專供行人通行之騎樓、走廊，及劃設供行人
    行走之地面道路，與人行天橋及人行地下道；第七條之二之
    逕行舉發案件有下列情形之一者，「得連續舉發」：逕行舉
    發汽車有第五十六條第一項或第五十七條規定之情形，而駕
    駛人、汽車所有人、汽車買賣業、汽車修理業不在場或未能
    將汽車移置「每逾二小時」。道路交通管理處罰條例第五十
    六條第一項第一款、第三條第三款、第八十五條之一第二項
    第二款與道路交通安全規則第一百十一條第一項第一款、第
    一百十二條第一項第一款及違反道路交通管理事件統一裁罰
    基準表分別定有明文。又按行為人有本條例之情形者，應填
    製舉發違反道路交通管理事件通知單（以下簡稱通知單），
    並於被通知人欄予以勾記，其通知聯依下列規定辦理：四、
    逕行舉發者，應按已查明之資料填註車牌號碼、車輛種類、
    車主姓名及地址，並於通知單上方空白處加註逕行舉發之文
    字後，由舉發機關送達被通知人；填製通知單，應就其違反
    行為簡要明確記載於違規事實欄內，並記明其違反條款及應
    到案處所。逕行舉發汽車有本條例第五十六條第一項或第五
    十七條規定之情形，而駕駛人、汽車所有人、汽車買賣業者
    、汽車修理業者不在場或未能將汽車移置者，「每逾二小時
    ，得連續舉發之」。違反道路交通管理事件統一裁罰基準及
    處理細則第十一條第四款、第十三條第四項亦有明文。末按
    汽車駕駛人之行為有下列情形之一，當場不能或不宜攔截製
    單舉發者，得逕行舉發：經以科學儀器取得證據資料證明其
    行為違規；第一項逕行舉發，應記明車輛牌照號碼、車型等
    可資辨明之資料，以汽車所有人為被通知人製單舉發。道路
    交通管理處罰條例第七條之二，亦有明文規定。處理違反道
    路交通管理事件，有關文書送達之程序，依行政程序法之規
    定，違反道路交通管理事件統一裁罰基準及處理細則第五條
    定有明文。又送達，於應受送達人之住居所、事務所或營業
    所為之；於應送達處所不獲會晤應受送達人時，得將文書付
    與有辨別事理能力之同居人、受僱人或應送達處所之接收郵
    件人員；送達，不能依前二條規定為之者，得將文書寄存送
    達地之地方自治或警察機關，並作送達通知書兩份，一份黏
    貼於應受送達人住居所、事務所、營業所或其就業處所門首
    ，另一份交由鄰居轉交或置於該送達處所信箱或其他適當位
    置，以為送達。前項情形，由郵政機關為送達者，得將文書
    寄存於送達地之郵政機關，行政程序法第七十二條第一項前
    段、第七十三條第一項、第七十四條第一項、第二項亦分別
    有明定。
四、又道路交通管理處罰條例係為加強道路交通管理，維護交通
    秩序，確保交通安全而制定。依中華民國八十六年一月二十
    二日增訂公布第八十五條之一規定，係對於汽車駕駛人違反
    同條例第五十六條第一項各款而為違規停車之行為，得為連
    續認定及通知其違規事件之規定，乃立法者對於違規事實一
    直存在之行為，考量該違規事實之存在對公益或公共秩序確
    有影響，除使主管機關得以強制執行之方法及時除去該違規
    事實外，並得藉舉發其違規事實之次數，作為認定其違規行
    為之次數，從而對此多次違規行為得予以多次處罰，並不生
    一行為二罰之問題，故與法治國家一行為不二罰之原則，並
    無牴觸，司法院大法官會議第六百零四號解釋亦著有解釋在
    案。
五、經查：本件受處分人甲○○，其所有之車號ＮＱＦ─九六九
    號重型機車，於上開時、地，因在禁止臨時停車處所停車之
    違規，為員警逕行舉發，經掣開違規通知單等情，有前揭舉
    發通知單、裁決書等各九紙及採證照片九張在卷可稽。雖受
    處分人以上開情詞置辯，惟查：受處分人甲○○，於八十三
    年十一月一日，即將其戶籍地址遷移至臺中縣霧峰鄉○○村
    ○鄰○○路十三號，至今未再遷出，此有法務部戶役政連結
    作業系統所提供受處分人之個人基本資料查詢結果在卷足憑
    。原舉發機關台北縣政府警察局之九件違規通知單，依照該
    法定戶籍地址郵寄，並無不合。況受處分人亦於異議狀內承
    認：「於七月二十一日接到一張罰單‧‧‧陸陸續續接到九
    張同個地點罰單」等情，是原舉發機關之違規通知單送達並
    無不法。另受處分人雖未親自簽名收受該九件裁決書，但原
    處分機關已合法寄存該裁決書，此亦有郵局掛號信封、原處
    分機關之送達證書各一紙及異議案件移送書等在卷可佐，本
    九件裁決書之送達程序於法亦無不合，已生送達之效力，合
    先敘明。再者，依據上開法令規定，「人行道」係行政機關
    依職權劃設專供行人通行，供行人行走之地面道路，並非私
    人土地，本不得臨時停車，何況該人行道上更有導盲磚之設
    置。受處分人所有之上開重型機車，於前揭九張採證照片中
    ，均明顯停放於有導盲磚之人行道上，估不論是否遭人移動
    ，仍係違規停放於禁止臨時停車之處所，而顯然妨礙行人甚
    至盲人之交通秩序、暢通與交通安全至明。原舉發機關之員
    警依法本得對該違規機車「每逾二小時連續處罰之」，今僅
    依違規情況，一日逕行舉發一至二次，亦屬合情、合法之裁
    量。本院經查亦無任何證據足資證明執勤警員有捏造事實或
    違法取締之情事，則執勤警員本其加強道路交通管理、維護
    交通秩序、確保交通安全職責所為之逕行舉發，自應受到合
    法、正確而真正之推定。受處分人至今亦無法提出任何對其
    有利之證據供本院參酌，其否認違規之情，自不足採。至於
    「劃格子的停車位，為何變成紅磚人行道」，係交通行政部
    門依職權設置之問題，非本院審理之範圍。是本九件受處分
    人在禁止臨時停車處所停車之違規事實明確，堪以認定。從
    而，原處分機關據以援引道路交通管理處罰條例第五十六條
    第一項第一款規定，各裁處罰鍰六百元，逾期則依裁決書處
    罰主文規定處罰，並無不當，本九件聲明異議為無理由，應
    予駁回。
六、據上論斷，應依道路交通管理處罰條例第八十七條第二項，
    道路交通案件處理辦法第十九條之規定，裁定如主文。
中　　華　　民　　國　　96　　年　　12　　月　　7 　　日
                  臺灣臺中地方法院交通法庭
                                法　官  許金樹
以上正本證明與原本無異。
如不服本裁定，應於收受送達後5日內向本院提出抗告狀。（應
附繕本）
中　　華　　民　　國　　96　　年　　12　　月　　7 　　日
                                書記官　王崑煜
